# 请教陈版，关于受托加工问题

提问人：jlapple 时间：2022-11-30 15:51:57
公司销售给客户的产品，客户生产加工后形成的边角料会再次委托公司进行加工并支付加工费，但条件是1:1，即提供 1 吨边角废料就要返回 1 吨产品。公司正常的加工损失率较低不会大于5%，公司正常生产与受托加工没有做明确的区分，偶尔存在以自产产品直接交付受托产品的情况。在交付条件为1:1的情况下，相当于忽略了损耗，直接用 1 吨废料换 1 吨产品。公司正常产品的定价标准为主要材料的市场均价+加工费。那么 1 ：产品和废料之间差额也就是加工费的构成与公司正常产品的定价中的加工费确定基础一致； 2 ：加工费定价与正常产品定价中的加工费有区别，但也是基于加工成本的成本加成。请问陈版及各位，上述这种业务的两种情况是不是更符合非货币性资产交换业务？而非受托加工。

回答人：chenyiwei
这种情况是日常经营活动中的受托加工业务，不适用非货币性资产交换准则。对于客户委托公司加工的边角料，如果合同明确约定了 1 ： 1 的交付要求，且使用边角料加工的产品和正常产品实际上没有本质区别，具有可替代性，则不论对边角料及其所加工产品的实物管理如何，均参照委托加工处理。
对于边角料加工时要求返还 1 ： 1 的产成品，不考虑损耗的问题，可以作为本公司授予客户的数量折扣处理，即同样的加工费收入需提供更多的加工服务，提供更多产品。

提问人：jlapple 时间：2022-12-04 08:30:02
谢谢陈版，追问一下，如果公司的来料未经加工，就直接以自产产品直接交付。那这种情况是不是构成了易货贸易？

回答人：chenyiwei
也不属于易货贸易，也应作为委托加工处理，避免虚增收入和成本。